# 少数股东增资问题

提问人：dearzrx 时间：2021-09-02 13:33:05
有个问题请教大家：合作方向A集团全资子公司B溢价增资，增资后，取得10%股权，A集团依然控制B公司，此时，A公司在合并层面调增资本公积（假设 100 万）。
1 年后，A集团将剩余的90%股权处置，请问，此时能否将原确认的资本公积转为投资收益？准则依据是？

回答人：chenyiwei
不可以。权益性交易形成的资本公积在后续丧失对子公司控制权时都不能转入损益。参考：《中审众环研究 2020 》之“问题3-2-162（全部处置子公司股权时，在合并报表层面原因购买少数股权调减的资本公积是否需要恢复）”、“问题3-2-165（本期因进入破产重整程序而不再纳入合并范围的子公司以前年度形成的超额亏损应如何在合并报表中反映）”。